臺灣臺中地方法院刑事判決　　　　　　　　　　　　九十三年度易字第二一八二號
　　公　訴　人　臺灣臺中地方法院檢察署檢察官
　　被　　　告　乙○○
右列被告因詐欺案件，經檢察官聲請以簡易判決處刑（九十三年度偵緝字第一二五二
號），經本院臺中簡易庭認不宜以簡易判決處刑，簽移本院刑事庭改依通常程序審理
，嗣經本院合議庭裁定由受命法官逕以簡式審判程序審理，本院判決如左：
    主  文
乙○○幫助共同連續意圖為自己不法之所有，以詐術使人將本人之物交付，累犯，處
有期徒刑參月，如易科罰金，以參佰元折算壹日。
    犯罪事實
一、乙○○前於民國九十年間，因竊盜及恐嚇取財案件，經本院分別判處有期徒刑二
    月、四月，定應執行刑有期徒刑五月，甫於九十一年九月六日執行完畢，仍不知
    悔改，乙○○於預見其交付自己之金融帳戶予他人使用，他人可能以該金融帳戶
    遂行財產上犯罪之目的，竟基於幫助他人詐欺取財之不確定犯罪故意，容認他人
使用其申辦之金融帳戶以遂行詐騙財物之犯行，而於九十二年六月五日（聲請簡
    易判決處刑書誤繕為九月五日），在真實姓名、年籍均不詳綽號「吳董」之成年
    男子陪同下，前往位在臺中市○○路○段三八○號之新竹國際商業銀行（下稱新
    竹商銀）臺中分行申設0000000000000號帳戶，辦妥後，隨即在臺
    中市○○路與東山路口附近，將前開帳戶之存簿、印章及提款卡（包括提款密碼
    ），交付予「吳董」使用。嗣「吳董」與姓名、年籍不詳之成年女子，即共同基
    於意圖為自己不法所有之概括犯意聯絡，分別於九十二年九月六日下午四時四十
    分許及同日晚間八時四十七分許，以電話向丙○○○及甲○○（聲請簡易判決處
    刑書誤繕為朱幸珠）訛稱渠等係中華電信股份有限公司之員工，欲退還租用話機
    之押金，佯稱須依渠等指示轉帳退款，使丙○○○及甲○○均誤信為真而陷於錯
    誤，乃分別於同日下午五時五十五分許及同日晚間八時四十七許，依渠等之指示
    ，在前開新竹商銀臺中分行及臺北縣永和市○○路與秀朗路口附近統一超商便利
    商店內之中國信託商業銀行之提款機操作，卻分別將新台幣（下同）一萬九千七
    百四十六元及一萬八千四百七十元之金額，匯入乙○○前開新竹商銀帳戶內，旋
    遭人提領之。迨丙○○○及甲○○發現其等帳戶內之金錢被轉出，始知受騙，遂
    報警處理，嗣為警循線查獲上情。
二、案經丙○○○、甲○○訴由臺中市警察局第四分局報請臺灣臺中地方法院檢察署
    檢察官偵查後聲請簡易判決處刑。
    理  由
一、訊據被告乙○○對於右揭犯罪事實於本院審理時均坦承不諱（見本院卷第四四、
    五一、五二頁），核與被害人丙○○○、甲○○指述之情節相符，並有新竹商銀
    印鑑卡、對帳單在卷可稽（見偵查卷第十、十一頁），足見被告之自白與事實相
    符。本件事證明確，被告犯行堪以認定。
二、按刑法上之故意，以行為人對於構成犯罪之事實，包括犯罪客體、行為、結果等
    均有具體確定認識，並有意使其發生者為確定故意，而行為人對於構成犯罪之事
    實，雖無具體確定認識，然已預見其發生，而其發生不違背其本意者，則為不確
    定故意。又現行刑法關於正犯、從犯之區別，係以其主觀之犯意及客觀之犯行為
    標準，凡以自己犯罪之意思而參與犯罪，無論其所參與者是否犯罪構成要件之行
    為，皆為正犯，其以幫助他人犯罪之意思而參與犯罪，其所參與者，苟係犯罪構
    成要件之行為，亦為正犯，必以幫助他人犯罪之意思而參與犯罪，其所參與者又
    為犯罪構成要件以外之行為，始為從犯（最高法院二十五年度上字第二二五三號
    判例參照）。再按連續幫助與幫助連續原屬有別，如基於概括犯意，多次幫助他
    人犯罪，為連續幫助；如以一幫助行為，幫助他人連續犯罪，則為幫助連續，就
    幫助犯言，僅有一次之犯罪行為（最高法院八十六年度臺上字第五六八Ｏ號、八
    十七年度臺上字第三八六五號判決參照）。
三、被告交付前開存摺、印章及提款卡予他人使用，顯見被告對前開犯罪構成事實，
    預見其發生而其發生並不違背其本意，依刑法第十三條第二項之規定，亦應以故
    意論，堪以認定。且被告係以幫助他人犯罪之意思而參與前開詐欺取財犯罪，其
    所參與者僅係提供前開存摺、印章及提款卡等資料，亦即參與犯罪構成要件以外
    之行為，依前開說明，應為詐欺取財罪之幫助犯。又上開「吳董」與不知名之成
    年女子，共同基於意圖為自己不法所有之概括犯意聯絡，連續對被害人丙○○○
    、甲○○詐騙一萬九千七百四十六元及一萬八千四百七十元之金額，核渠等所犯
    ，係共同連續犯刑法第三百三十九條第一項之詐欺取財罪。而被告提供前開存摺
    、印章及提款卡供渠等為詐欺工具，核被告所為，係犯刑法第三十條第一項、第
    三百三十九條第一項之幫助共同連續詐欺取財罪。又被告幫助他人犯罪，係從犯
    ，應依刑法第三十條第二項之規定，減輕其刑。再被告前於九十年間，因竊盜及
    恐嚇取財案件，經本院分別判處有期徒刑二月、四月，定應執行刑有期徒刑五月
    ，甫於九十一年九月六日執行完畢，有臺灣臺中地方法院檢察署刑案資料查註紀
    錄表及臺灣高等法院被告全國前案紀錄表在卷可稽，其受有期徒刑執行完畢後，
    五年以內再犯本案有期徒刑以上之罪，為累犯，應依刑法第四十七條規定加重其
    刑，並依法先加重其刑後減輕之。爰審酌被告犯罪之動機、目的、犯罪手段尚稱
    平和、提供帳戶供犯罪使用，嚴重破壞犯罪查緝、社會治安及金融秩序、本案詐
    騙金額非鉅、對被害人所生之損害、犯後已坦承，態度尚稱良好及公訴檢察官見
    被告甚具悔意，具體求刑有期徒刑三月等一切情狀，量處如主文所示之刑，並諭
    知易科罰金之折算標準，以資懲儆。
據上論斷，應依刑事訴訟法第四百五十二條、第二百七十三條之一第一項、第二百九
十九條第一項前段，刑法第三十條第一項、第二十八條、第五十六條、第三百三十九
條第一項、第三十條第二項、第四十一條第一項前段、第四十七條，罰金罰鍰提高標
準條例第一條前段、第二條，判決如主文。
中      華      民      國      九十三    年    十二    月    三十一    日
                                臺灣臺中地方法院刑事第二庭
                                    法  官  蔡  美  滑
右正本證明與原本無異。
如不服本判決，應於判決送達後十日內向本院提出上訴狀，上訴於臺灣高等法院臺中
分院( 須附繕本 )。
                                    書記官
中      華      民      國      九十三    年    十二    月    三十一    日
附錄論罪科刑法條
刑法第三百三十九條第一項：
意圖為自己或第三人不法之所有，以詐術使人將本人或第三人之物交付者，處五年以
下有期徒刑、拘役或科或併科一千元以下罰金。
